VERB 1 hambal_speak
nag-hambal:speak+V+ActV+Pfv+Ind
naga-hambal:speak+V+ActV+Cont+Ind
mag-hambal:speak+V+ActV+Ctpl+Ind
maga-hambal:speak+V+ActV+Ctpl+Cont+Ind
gin-hambal:speak+V+ObjV+Pfv+Ind
gina-hambal:speak+V+ObjV+Cont+Ind
hambal-on:speak+V+ObjV+Ctpl+Ind
paga-hambal-on:speak+V+ObjV+Ctpl+Cont+Ind
i-hambal:speak+V+InsV+Ctpl+Ind
iga-hambal:speak+V+InsV+Ctpl+Cont+Ind
gin-hambal-an:speak+V+RecV+Pfv+Ind
gina-hambal-an:speak+V+RecV+Cont+Ind
hambal-an:speak+V+RecV+Ctpl+Ind
paga-hambal-an:speak+V+RecV+Ctpl+Cont+Ind
naka-hambal:speak+V+ActV+Pfv+Pot
maka-hambal:speak+V+ActV+Ctpl+Pot
na-hambal:speak+V+ObjV+Pfv+Pot
ma-hambal:speak+V+ObjV+Ctpl+Pot
na-hambal-an:speak+V+RecV+Pfv+Pot
ma-hambal-an:speak+V+RecV+Ctpl+Pot
nang-hambal:speak+V+ActV+Pfv+Hab
mang-hambal:speak+V+ActV+Ctpl+Hab
nakig-hambal:speak+V+ActV+Pfv+Coop
makig-hambal:speak+V+ActV+Ctpl+Coop
pag-hambal:speak+V+Ger
hambal-a:speak+V+ObjV+Imp
hambal-i:speak+V+RecV+Imp
pag-hambal-a:speak+V+ObjV+Proh
pag-hambal-i:speak+V+RecV+Proh

pang-hambal:speak+V+Hab
pakig-hambal:speak+V+Coop
pa-hambal:speak+V+Caus
ka-hambal:speak+V+Stat
hambal-anay:speak+V+Recip
h-in-ambal:speak+V+Iter
(h)ulu-hambal:speak+V+Dim
h-alal-ambal:speak+V+Pl
h-al-ambal:speak+V+Pl
hambal-hambal:speak+V+(Red)

QUESTIONS
How to list all the affixes that can combine agglutinatively with the others
paka- (even thought it's pa+ka, should it have its own entry?)
-hon (how am I going to indicate the presence of glottal stops?)
Should I list the indicative mood even though it's the default?
Is it easier/better to split the affixes? a- (continuous aspect), gin- (all passive voices) and -an (applicative)
Abbreviations? ga-, ka-, -ay (not yet included)
What about the i- instrumental imperative? (same form as indicative)? And the prohibative pag-? (not yet included here)
Prohibatives in general - the pag can be used in regular imperatives but MUST be used in the prohibative
Full reduplication - can be iterative, distributive, diminutive, augmentative, facsimile
